---
title: "Análises psicométricas das Escalas Andante"
author: "Gustavo Henrique Martins"
date: "Relatório produzido em: `r format(Sys.time(), '%d %B, %Y')`"
output:
  html_document:
    css: style.css
    theme: united
    toc: true
    toc_float:
      collapsed: false
      smooth_scroll: true
    toc_depth: 3
    number_sections: false
    code_folding: hide
    code_download: true
bibliography: references.bib
link-citations: true
---

```{r setup, warning=FALSE, message=FALSE, include=FALSE}
knitr::opts_chunk$set(warning=FALSE, message=FALSE)
```

```{r pacotes_db}
# Pacotes -----------------------------------------------------------------
library(haven)
library(jmv)
library(tidyverse)
library(lavaan)
library(reactable)

# Bases de dados ----------------------------------------------------------
# importar o banco de dados
banco_andante <- read_sav(here::here("banco/Banco escalas Andante_2022-06-21.sav"))
```

# Esclarecimentos
Este relatório foi feito com o intuito de descrever as evidências de validade e as estimativas de precisão de três escalas construídas para integrar o método Andando Juntos da Andante Carreira. As escalas são: Escala Andante de Autoeficácia para Decisão de Carreira (EAADC), Escala Andante de Indecisão de Carreira (EAIC) e Escala Andante de Interesses Profissionais (EAIP).


# Banco de dados 
```{r}
# vizualizar o banco de dados
reactable(banco_andante)
```

# Descrição da amostra {.tabset .tabset-fade}

## Descrição
A amostra deste relatório foi composta por `r nrow(banco_andante)` pessoas, sendo `r banco_andante %>% filter(Situacao_atual == 4) %>% nrow()` estudantes do Ensino Médio, `r banco_andante %>% filter(Situacao_atual == 1) %>% nrow()` estuadantes universitários, `r banco_andante %>% filter(Situacao_atual == 2) %>% nrow()` trabalhadores e `r banco_andante %>% filter(Situacao_atual == 3) %>% nrow()` estudantes universitários trabalhadores.   


## Estatísticas
```{r}
# gerar descritivas
descriptives(
  data = banco_andante,
  vars = Idade,
  median = FALSE
)

descriptives(
  data = banco_andante,
  vars = vars(Sexo, Raca, Estado, Tamanho_cidade, Estado_civil, Grau_escolaridade, Situacao_Mercado_Trabalho, Renda_individual, Situacao_carreira, Sucesso_profissional, Situacao_atual, Escolha_apos_ensino_medio, Escola, Turno_escola, Semestre, Faculdade, Turno_faculdade, Tempo_trabalho, Atividade_remunerada, Horas_Trabalho, Turno_trabalho, Perder_emprego),
  freq = TRUE,
  n = FALSE,
  missing = FALSE,
  mean = FALSE,
  median = FALSE,
  sd = FALSE,
  min = FALSE,
  max = FALSE
)

descriptives(
  data = banco_andante,
  vars = vars(ce01, an01, EAIP1, EAE1, CIP1, RAtiv1, REST1),
  mean = FALSE,
  median = FALSE,
  sd = FALSE,
  min = FALSE,
  max = FALSE
)
```



# EAADC {.tabset .tabset-fade}

## AFE 2 Fatores
```{r}
# modelo
AFE_EAADC.model <- '
efa("efa")*f1 +
efa("efa")*f2 =~ 
ce01 +
cd01 +
ce02 +
cd02 +
ce03 +
cd03 +
ce04 +
cd04 +
ce05 +
cd05 +
ce06 +
cd06 +
ce07 +
cd07 +
ce08 +
cd08 +
ce09 +
cd09 +
ce10 +
cd10 +
ce11 +
cd11 +
ce12 +
cd12 
'

# rodar AFC unifatorial
fit_AFE_EAADC <- sem(
  model = AFE_EAADC.model,
  data = banco_andante,
  ordered = names(banco_andante), 
  estimator = "WLSMV"
)
```

```{r}
# visualizar resultados AFC
summary(fit_AFE_EAADC, fit.measures=TRUE, standardized = TRUE)
```

## AFC 2 fatores
```{r}
# modelo
AFC_EAADC.model <- '
explora =~ 
ce01 +
ce02 +
ce03 +
ce04 +
ce05 +
ce06 +
ce07 +
ce08 +
ce09 +
ce10 +
ce11 +
ce12

decision =~ 
cd01 +
cd02 +
cd03 +
cd04 +
cd05 +
cd06 +
cd07 +
cd08 +
cd09 +
cd10 +
cd11 +
cd12 
'

# rodar AFC unifatorial
fit_AFC_EAADC <- sem(
  model = AFC_EAADC.model,
  data = banco_andante,
  ordered = names(banco_andante), 
  estimator = "WLSMV"
)
```

```{r}
# visualizar resultados AFC
summary(fit_AFC_EAADC, fit.measures=TRUE, standardized = TRUE)
```


## AFC hierárquica
```{r}
# modelo
AFC_EAADC_hierarquica.model <- '
explora =~ 
ce01 +
ce02 +
ce03 +
ce04 +
ce05 +
ce06 +
ce07 +
ce08 +
ce09 +
ce10 +
ce11 +
ce12

decision =~ 
cd01 +
cd02 +
cd03 +
cd04 +
cd05 +
cd06 +
cd07 +
cd08 +
cd09 +
cd10 +
cd11 +
cd12 

autoef =~ 
explora +
decision
'

# rodar AFC unifatorial
fit_AFC_EAADC_hierarquica <- sem(
  model = AFC_EAADC_hierarquica.model,
  data = banco_andante,
  ordered = names(banco_andante), 
  estimator = "WLSMV"
)
```

```{r}
# visualizar resultados AFC
summary(fit_AFC_EAADC_hierarquica, fit.measures=TRUE, standardized = TRUE)
```

## Precisão
Competências Exploratórias
```{r}
# rodar alfa e omega
reliability(
  data = banco_andante,
  vars = vars(
    ce01,
    ce02,
    ce03,
    ce04,
    ce05,
    ce06,
    ce07,
    ce08,
    ce09,
    ce10,
    ce11,
    ce12
  ),
  omegaScale = TRUE,
  alphaItems = TRUE,
  omegaItems = TRUE
)
```

Competências Decisionais
```{r}
# rodar alfa e omega
reliability(
  data = banco_andante,
  vars = vars(
    cd01,
    cd02,
    cd03,
    cd04,
    cd05,
    cd06,
    cd07,
    cd08,
    cd09,
    cd10,
    cd11,
    cd12
  ),
  omegaScale = TRUE,
  alphaItems = TRUE,
  omegaItems = TRUE
)
```

Autoeficácia para Decisão de Carreira
```{r}
# rodar alfa e omega
reliability(
  data = banco_andante,
  vars = vars(
    ce01,
    ce02,
    ce03,
    ce04,
    ce05,
    ce06,
    ce07,
    ce08,
    ce09,
    ce10,
    ce11,
    ce12,
    cd01,
    cd02,
    cd03,
    cd04,
    cd05,
    cd06,
    cd07,
    cd08,
    cd09,
    cd10,
    cd11,
    cd12
  ),
  omegaScale = TRUE,
  alphaItems = TRUE,
  omegaItems = TRUE
)
```


# EAIC {.tabset .tabset-fade}

## AFE 4 fatores
```{r}
# modelo
AFE_EAIC.model <- '
efa("efa")*f1 +
efa("efa")*f2 +
efa("efa")*f3 +
efa("efa")*f4 =~ 
an01 +
ae01 +
dd01 +
ci01 +
an02 +
ae02 +
dd02 +
ci02 +
an03 +
ae03 +
dd03 +
ci03 +
an04 +
ae04 +
dd04 +
ci04 +
an05 +
ae05 +
dd05 +
ci05 +
an06 +
ae06 +
dd06 +
ci06 +
an07 +
ae07 +
dd07 +
ci07 +
an08 +
ae08 +
dd08 +
ci08 +
an09 +
ae09 +
dd09 +
ci09 +
an10 +
ae10 +
dd10 +
ci10 +
an11 +
ae11 +
dd11 +
ci11 +
an12 +
ae12 +
dd12 +
ci12
'

# rodar AFC unifatorial
fit_AFE_EAIC <- sem(
  model = AFE_EAIC.model,
  data = banco_andante,
  ordered = names(banco_andante), 
  estimator = "WLSMV"
)
```

```{r}
# visualizar resultados AFC
summary(fit_AFE_EAIC, fit.measures=TRUE, standardized = TRUE)
```

## AFC 4 fatores
```{r}
# modelo
AFC_EAIC.model <- '
AfeNeg =~ 
an01 +
an02 +
an03 +
an04 +
an05 +
an06 +
an07 +
an08 +
an09 +
an10 +
an11 +
an12

AnsEsc =~ 
ae01 +
ae02 +
ae03 +
ae04 +
ae05 +
ae06 +
ae07 +
ae08 +
ae09 +
ae10 +
ae11 +
ae12

DifDec =~ 
dd01 +
dd02 +
dd03 +
dd04 +
dd05 +
dd06 +
dd07 +
dd08 +
dd09 +
dd10 +
dd11 +
dd12

ConInt =~ 
ci01 +
ci02 +
ci03 +
ci04 +
ci05 +
ci06 +
ci07 +
ci08 +
ci09 +
ci10 +
ci11 +
ci12
'

# rodar AFC unifatorial
fit_AFC_EAIC <- sem(
  model = AFC_EAIC.model,
  data = banco_andante,
  ordered = names(banco_andante), 
  estimator = "WLSMV"
)
```

```{r}
# visualizar resultados AFC
summary(fit_AFC_EAIC, fit.measures=TRUE, standardized = TRUE)
```

## AFC hierárquica
```{r}
# modelo
AFC_EAIC_hierarquica.model <- '
AfeNeg =~ 
an01 +
an02 +
an03 +
an04 +
an05 +
an06 +
an07 +
an08 +
an09 +
an10 +
an11 +
an12

AnsEsc =~ 
ae01 +
ae02 +
ae03 +
ae04 +
ae05 +
ae06 +
ae07 +
ae08 +
ae09 +
ae10 +
ae11 +
ae12

DifDec =~ 
dd01 +
dd02 +
dd03 +
dd04 +
dd05 +
dd06 +
dd07 +
dd08 +
dd09 +
dd10 +
dd11 +
dd12

ConInt =~ 
ci01 +
ci02 +
ci03 +
ci04 +
ci05 +
ci06 +
ci07 +
ci08 +
ci09 +
ci10 +
ci11 +
ci12

Indeci =~ 
AfeNeg + 
AnsEsc +
DifDec +
ConInt
'

# rodar AFC unifatorial
fit_AFC_EAIC_hierarquica <- sem(
  model = AFC_EAIC_hierarquica.model,
  data = banco_andante,
  ordered = names(banco_andante), 
  estimator = "WLSMV"
)
```

```{r}
# visualizar resultados AFC
summary(fit_AFC_EAIC_hierarquica, fit.measures=TRUE, standardized = TRUE)
```

## Precisão
Afetividade Negativa
```{r}
# rodar alfa e omega
reliability(
  data = banco_andante,
  vars = vars(
    an01,
    an02,
    an03,
    an04,
    an05,
    an06,
    an07,
    an08,
    an09,
    an10,
    an11,
    an12
  ),
  omegaScale = TRUE,
  alphaItems = TRUE,
  omegaItems = TRUE
)
```

Ansiedade para Escolha
```{r}
# rodar alfa e omega
reliability(
  data = banco_andante,
  vars = vars(
    ae01,
    ae02,
    ae03,
    ae04,
    ae05,
    ae06,
    ae07,
    ae08,
    ae09,
    ae10,
    ae11,
    ae12
  ),
  omegaScale = TRUE,
  alphaItems = TRUE,
  omegaItems = TRUE
)
```

Dificuldade Decisional
```{r}
# rodar alfa e omega
reliability(
  data = banco_andante,
  vars = vars(
    dd01,
    dd02,
    dd03,
    dd04,
    dd05,
    dd06,
    dd07,
    dd08,
    dd09,
    dd10,
    dd11,
    dd12
  ),
  omegaScale = TRUE,
  alphaItems = TRUE,
  omegaItems = TRUE
)
```

Conflitos Interpessoais
```{r}
# rodar alfa e omega
reliability(
  data = banco_andante,
  vars = vars(
    ci01,
    ci02,
    ci03,
    ci04,
    ci05,
    ci06,
    ci07,
    ci08,
    ci09,
    ci10,
    ci11,
    ci12
  ),
  omegaScale = TRUE,
  alphaItems = TRUE,
  omegaItems = TRUE
)
```

Indecisão de Carreira
```{r}
# rodar alfa e omega
reliability(
  data = banco_andante,
  vars = vars(
    an01,
    ae01,
    dd01,
    ci01,
    an02,
    ae02,
    dd02,
    ci02,
    an03,
    ae03,
    dd03,
    ci03,
    an04,
    ae04,
    dd04,
    ci04,
    an05,
    ae05,
    dd05,
    ci05,
    an06,
    ae06,
    dd06,
    ci06,
    an07,
    ae07,
    dd07,
    ci07,
    an08,
    ae08,
    dd08,
    ci08,
    an09,
    ae09,
    dd09,
    ci09,
    an10,
    ae10,
    dd10,
    ci10,
    an11,
    ae11,
    dd11,
    ci11,
    an12,
    ae12,
    dd12,
    ci12
  ),
  revItems = vars(
    dd01, 
    dd02,
    dd03,
    dd04, 
    dd05, 
    dd06,
    dd07, 
    dd08, 
    dd09, 
    dd10, 
    dd11,
    dd12
  ),
  omegaScale = TRUE,
  alphaItems = TRUE,
  omegaItems = TRUE
)
```


# EAIP {.tabset .tabset-fade}

## AFE 6 fatores
```{r eval=FALSE, include=FALSE}
# modelo
AFE_EAIP.model <- '
efa("efa")*f1 +
efa("efa")*f2 +
efa("efa")*f3 +
efa("efa")*f4 +
efa("efa")*f5 +
efa("efa")*f6 =~ 
EAIP1 +
EAIP2 +
EAIP3 +
EAIP4 +
EAIP5 +
EAIP6 +
EAIP7 +
EAIP8 +
EAIP9 +
EAIP10 +
EAIP11 +
EAIP12 +
EAIP13 +
EAIP14 +
EAIP15 +
EAIP16 +
EAIP17 +
EAIP18 +
EAIP19 +
EAIP20 +
EAIP21 +
EAIP22 +
EAIP23 +
EAIP24 +
EAIP25 +
EAIP26 +
EAIP27 +
EAIP28 +
EAIP29 +
EAIP30 +
EAIP31 +
EAIP32 +
EAIP33 +
EAIP34 +
EAIP35 +
EAIP36 +
EAIP37 +
EAIP38 +
EAIP39 +
EAIP40 +
EAIP41 +
EAIP42 +
EAIP43 +
EAIP44 +
EAIP45 +
EAIP46 +
EAIP47 +
EAIP48 +
EAIP49 +
EAIP50 +
EAIP51 +
EAIP52 +
EAIP53 +
EAIP54 +
EAIP55 +
EAIP56 +
EAIP57 +
EAIP58 +
EAIP59 +
EAIP60 +
EAIP61 +
EAIP62 +
EAIP63 +
EAIP64 +
EAIP65 +
EAIP66 +
EAIP67 +
EAIP68 +
EAIP69 +
EAIP70 +
EAIP71 +
EAIP72 +
EAIP73 +
EAIP74 +
EAIP75 +
EAIP76 +
EAIP77 +
EAIP78 +
EAIP79 +
EAIP80 +
EAIP81 +
EAIP82 +
EAIP83 +
EAIP84 +
EAIP85 +
EAIP86 +
EAIP87 +
EAIP88 +
EAIP89 +
EAIP90 +
EAIP91 +
EAIP92 +
EAIP93 +
EAIP94 +
EAIP95 +
EAIP96 +
EAIP97 +
EAIP98 +
EAIP99 +
EAIP100 +
EAIP101 +
EAIP102 +
EAIP103 +
EAIP104 +
EAIP105 +
EAIP106 +
EAIP107 +
EAIP108
'

# rodar AFC unifatorial
fit_AFE_EAIP <- sem(
  model = AFE_EAIP.model,
  data = banco_andante,
  ordered = names(banco_andante), 
  estimator = "WLSMV"
)
```

```{r eval=FALSE, include=FALSE}
# visualizar resultados AFC
summary(fit_AFE_EAIP, fit.measures=TRUE, standardized = TRUE)
```

## AFC 18 fatores
```{r eval=FALSE, include=FALSE}
# modelo
AFC_EAIP.model <- '
R1 =~ 
EAIP1 +
EAIP2 +
EAIP3 +
EAIP4 +
EAIP5 +
EAIP6 
R2 =~
EAIP7 +
EAIP8 +
EAIP9 +
EAIP10 +
EAIP11 +
EAIP12 
R3 =~
EAIP13 +
EAIP14 +
EAIP15 +
EAIP16 +
EAIP17 +
EAIP18 

I1 =~
EAIP19 +
EAIP20 +
EAIP21 +
EAIP22 +
EAIP23 +
EAIP24 
I2 =~
EAIP25 +
EAIP26 +
EAIP27 +
EAIP28 +
EAIP29 +
EAIP30 
I3 =~
EAIP31 +
EAIP32 +
EAIP33 +
EAIP34 +
EAIP35 +
EAIP36 

A1 =~
EAIP37 +
EAIP38 +
EAIP39 +
EAIP40 +
EAIP41 +
EAIP42 
A2 =~
EAIP43 +
EAIP44 +
EAIP45 +
EAIP46 +
EAIP47 +
EAIP48 
A3 =~
EAIP49 +
EAIP50 +
EAIP51 +
EAIP52 +
EAIP53 +
EAIP54 

S1 =~
EAIP55 +
EAIP56 +
EAIP57 +
EAIP58 +
EAIP59 +
EAIP60 
S2 =~
EAIP61 +
EAIP62 +
EAIP63 +
EAIP64 +
EAIP65 +
EAIP66 
S3 =~
EAIP67 +
EAIP68 +
EAIP69 +
EAIP70 +
EAIP71 +
EAIP72 

E1 =~
EAIP73 +
EAIP74 +
EAIP75 +
EAIP76 +
EAIP77 +
EAIP78 
E2 =~
EAIP79 +
EAIP80 +
EAIP81 +
EAIP82 +
EAIP83 +
EAIP84 
E3 =~
EAIP85 +
EAIP86 +
EAIP87 +
EAIP88 +
EAIP89 +
EAIP90 

C1 =~
EAIP91 +
EAIP92 +
EAIP93 +
EAIP94 +
EAIP95 +
EAIP96 
C2 =~
EAIP97 +
EAIP98 +
EAIP99 +
EAIP100 +
EAIP101 +
EAIP102 
C3 =~
EAIP103 +
EAIP104 +
EAIP105 +
EAIP106 +
EAIP107 +
EAIP108
'

# rodar AFC unifatorial
fit_AFC_EAIP <- sem(
  model = AFC_EAIP.model,
  data = banco_andante,
  ordered = names(banco_andante), 
  estimator = "WLSMV"
)
```

```{r eval=FALSE, include=FALSE}
# visualizar resultados AFC
summary(fit_AFC_EAIP, fit.measures=TRUE, standardized = TRUE)
```


## AFC hierárquica

## Precisão




# Relações com variáveis externas {.tabset .tabset-fade}

## EAE-EP

## CIP-20

## 18REST





# Conclusion {.unnumbered}

::: {#box1 .green-box}
Wrapping it up!
:::

::: {#box2 .info-box .caution}
-   *Cras tincidunt* felis venenatis pretium iaculis[^2].
-   Curabitur in **tortor at tellus** fermentum elementum vel quis sem.
-   That sums it up!
:::

[^2]: In eget eros sit amet leo feugiat consequat

::: {#box3 .info-box .warning}
Be careful, be gentle, be brave! And remember the above [box!](#box1)
:::

::: {.info-box .tip}
A tip!
:::

::: {.info-box .note}
A note!
:::

::: {.info-box .important}
I have something **important** to say here!
:::

::: {#box4 .orange-box}
An orange box!!!
:::

# R session info {.unnumbered}

```{r session info, comment=""}
xfun::session_info()
```

# References {.unnumbered}
